【裁判字號】    89,訴,256
【裁判日期】    890811
【裁判案由】    廢棄物清理法
【裁判全文】
臺灣嘉義地方法院刑事判決                          八十九年度訴字第二五六號
    公  訴  人  臺灣嘉義地方法院檢察署檢察官
    被      告  乙○○
    被      告  甲○○
    右一人
    選任辯護人  葉榮棠律師
右列被告因廢棄物清理法案件，經檢察官提起公訴（八十八年度偵字第六○八四號）
，本院判決如左：
    主  文
乙○○、甲○○共同未依規定領有廢棄物清除、處理許可證或核備文件，從事廢棄物
清除，各處有期徒刑壹年貳月。均緩刑參年。
    事  實
一、乙○○係久億營造有限公司（下稱久億公司，未據起訴）派駐嘉義縣大林鎮○○
    路「歐洲村」建築工地主任，為久億公司之受僱人，負責包括該建築工地廢棄物
    處理事宜，明知甲○○未依廢棄物清理法規定列明專業技術人員與清除工具、方
    法、設備及場所，向所屬地方機關申請核發許可證或核備文件，竟於民國八十八
    年七月二十三日九時許，在上址工地以每車次新臺幣一千三百元之代價，僱請甲
    ○○駕駛車號Ｒ七∣八九二號自用大貨車，清除上開工地所產生之廢土、小木板
    、水泥塊等廢棄物，嗣於同日十時五分許，甲○○駕駛前揭大貨車載運上開廢棄
    物至嘉義縣大林鎮○○段一三五之一號附近之國有土地欲傾倒時，為嘉義縣林鎮
    公所稽查員會同警方當場查獲。
二、案經嘉義縣警察局民雄分局報由臺灣嘉義地方法院檢察署檢察官偵查起訴。
    理  由
一、右揭事實，業據被告乙○○、甲○○於本院審理中坦承不諱，核與證人即嘉義縣
    警察局民雄分局溝背派出所警員許富強於偵查中結證屬實，另有嘉義縣大林鎮公
    所環保稽查工作紀錄表、嘉義縣大林鎮公所違反廢棄物清理法案件罰鍰繳款書、
    照片三幀在卷可參，事證明確，被告二人犯行堪予認定。
二、按公、民營廢棄物清除、處理機構經營廢棄物之貯存、清除、或處理業務，應列
    明專業技術人員與貯存、清除、處理之工具、方法、設備及場所，向地方機關申
    請核發許可證，廢棄物清理法第二十條前段定有明文，其違反者，應依同法第二
    十條二條第二項第四款規定處罰。是核被告二人所為，均係犯廢棄物清理法第二
    十二條第二項第四款之未依規定領有廢棄物清除、處理許可證或核備文件，從事
    廢棄物清除罪。被告二人間有犯意聯絡及行為分擔，均為共同正犯。爰審酌被告
    二人為圖一己之私，恣意棄置廢棄物於國有土地，破壞環境，惟犯後坦承態度良
    好及其等犯罪目的、手段、生活狀況等一切情狀，分別量處被告二人以如主文所
    示之刑。末查被告二人前均未曾受有期徒刑以上刑之宣告，有臺灣高等法院被告
    全噞前案紀錄表附卷可稽，其等因一時失慮，偶罹刑典，事後均已坦承犯行，深
    具悔意，經此刑之宣告後，應知警惕而無再犯之虞，本院因認暫不執行其等刑為
    當，均予以宣告緩刑，用啟自新。
據上論斷，應依刑事訴訟法第二百九十九條第一項前段、廢棄物清理法第二十二條第
二項第四款，刑法第十一條前段、第二十八條、第七十四條第一款，判決如主文。
本案經檢察官游悅晨到庭執行職務
中    華    民    國      八十九      年      八      月      十一      日
                              臺灣嘉義地方法院刑事第二庭
                                  審判長法  官  趙  文  淵
                                        法  官  陳  杰  正
                                        法  官  張  育  彰
右正本證明與原本無異。
如不服本判決，應於判決送達後十日內向本院提出上訴狀( 應附繕本 )。
中    華    民    國      八十九      年      八      月      二十四    日
                                        書記官  馮  澤  文
附錄法條：
廢棄物清理法第二十二條
違反第八條、第十三條第一項、第四項至第七項、第十五條、第十八條、第二十條及
第二十一條之規定，因而致人於死者，處無期徒刑或七年以上有期徒刑，得併科五百
萬元以下罰金；致重傷者，處三年以上十年以下有期徒刑，得併科三百萬元以下罰金
；致危害人體健康導致疾病者，處五年以下有期徒刑，得併科二百萬元以下罰金。
有左列情形之一者，處一年以上五年以下有期徒刑，得併科一百萬元以下罰金︰
一  任意棄置有害事業廢棄物者。
二  事業機構未依本法規定之方式貯存、清除、處理或再利用廢棄物，致污染環境者
。
三  未經主管機關許可，提供土地回填、堆置廢棄物者。
四  未依第二十條規定領有廢棄物清除、處理許可證或核備文件，從事廢棄物貯存、
    清除、處理，或未依廢棄物清除、處理許可證或核備文件內容貯存、清除、處理
    廢棄物者。
五  執行機關委託未取得許可證之公、民營廢棄物清除、處理機構，清除、處理一般
    廢棄物者；或明知受託人非法清除、處理而仍委託者。
六  公、民營廢棄物處理機構或執行機關未處理廢棄物，開具虛偽證明者。
無許可證經營廢棄物清除、處理為常業者，處三年以上十年以下有期徒刑，得併科三
百萬元以下罰金。
法人之負責人、法人或自然人之代理人、受僱人或其他從業人員因執行業務犯第一項
、第二項之罪者，除處罰其行為人外，對該法人或自然人科以罰金。
依本法規定有申報義務，明知為不實之事項而申報不實或於業務上作成之文書為虛偽
記載者，處三年以下有期徒刑、拘役或科或併科五十萬元以下罰金。
科罰金時，應審酌犯罪所得之利益。如所得之利益超過罰金最多額時，得於所得利益
二倍之範圍內酌量加重。對於違反本法之行為，民眾得敘明事實或檢具證據資料，向
所在地執行機關或主管機關檢舉。
主管機關或執行機關對於前項檢舉，經查證屬實並處以罰鍰者，其罰鍰金額達一定數
額時，得以罰鍰金額收入之一定比例，提充檢舉獎金。檢舉及獎勵辦法由中央主管機
關定之。
主管機關或執行機關為前項查證時，對檢舉人之身分應予保密。
事業機構清理廢棄物所生之費用應予財稅減免。凡遵守本法有關規定，績效優良者，
應予獎勵，其辦法由中央主管機關定之。


司法院資訊處製作；財團法人民間司法改革基金會備份。
